【裁判字號】    99,執,1
【裁判日期】    990505
【裁判案由】    聲請強制執行
【裁判全文】
臺中高等行政法院裁定
                                         99年度執字第1號
聲明異議人  丁○○
（即債務人）
相  對  人  行政院衛生署中央健康保險局
（即債權人）
代  表  人  甲○○
代  理  人  庚○○
            己○○
上列當事人間因聲請強制執行事件，債務人聲明異議，本院裁定
如下：
    主  文
異議駁回。
異議程序費用由聲明異議人負擔。
    理  由
一、按依行政訴訟法第306條第2項準用強制執行法第12條規定，
    當事人對於執行法院強制執行之命令、執行之方法、執行時
    應遵守之程序，得於強制執行程序終結前，聲明異議，但強
    制執行程序不因而停止。
二、本件聲明異議意旨略以：本件相對人雖以鈞院96年度訴字第
    35號確定判決為執行名義，以債務人太安醫院為合夥組織，
    且經執行合夥財產仍不足清償債權，而以聲明異議人及另一
    債務人戊○○為合夥人，聲請強制執行。惟聲明異議人與債
    務人戊○○乃所謂「合署辦公」之型態，並非合夥關係，此
    業經鈞院98年度訴字第73號、74號及第75號等確定判決確認
    在案。又依前揭判決理由，聲明異議人之綜合所得稅係申報
    為薪資所得，所得來源為債務人太安醫院，由此可知債務人
    太安醫院對聲明異議人係支付薪資，尚非分配執行業務所得
    ，益證聲明異議人並非合夥人，自不得對聲明異議人為強制
    執行等語。
三、次按聲明異議係對執行機關強制執行程序上事由不服救濟之
    方法，聲明異議人如對其是否為合夥人乙事存有爭執，應另
    提起訴訟徑為實體上之解決，尚非屬聲明異議之範疇。又按
    合夥財產不足清償合夥之債務時，各合夥人對於不足之額連
    帶負其責任，為民法第681條所明定。又對於合夥之執行名
    義，實質上即為對全體合夥人之執行名義。命合夥履行債務
    之執行名義，於合夥財產不足清償時，得對合夥人之財產執
    行，司法院著有院字第918號解釋在案。是合夥之債權人持
    對合夥之執行名義，聲請對合夥人之各別財產為強制執行，
    執行法院應就債權人提供之資料，為形式之審查，倘確屬合
    夥人，且合夥之財產又不足以清償，執行法院自應准許債權
    人對合夥人為強制執行。
四、經查，本件經相對人提出本院96年度訴字第35號確定判決為
    執行名義，其主文：「被告（即債務人太安醫院，代表人戊
    ○○，下同）應給付原告新台幣34萬8,020元及自民國96年2
    月7日起至清償日止，按年息百分之5計算之利息。」其判決
    理由並載明「本件被告太安醫院自88年1月1日起，係由戊○
    ○及訴外人丁○○（即聲明異議人）合夥經營，屬合夥組織
    ，關於所得稅之申報，亦分別由被告與丁○○報繳執行業務
    所得，已據被告當庭陳明在卷，並有聯合執行業務契約書、
    財政部台灣省中區國稅局執行業務暨其他所得業者基本資料
    表、醫療院所等執行業務狀況調查紀錄表等在卷可稽，而太
    安醫院之醫療機構開業執照，亦載明其負責醫師為戊○○，
    足認太安醫院係屬合夥組織，而戊○○則為該合夥事業之代
    表人．．．。」等語。又依相對人所提本院98年12月22日98
    年度執字第14號債權憑證，其上亦載明「一本院98年度執字
    第14號債權人中央健康保險局中區分局與債務人太安醫院間
    聲請強制執行事件，經執行結果，執行金額不足清償債權，
    債權人聲明債務人無其他可供執行之財產，至未能全部執行
    。．．．四執行名義之名稱：本院96年度訴字第35號判決及
    確定證明書。．．．七執行受償情形：本件經本院98年度執
    字第14號強制執行，於98年11月27日已受償新台幣2萬0,371
    元。」是依前揭債權人所提執行名義之確定判決，業已認定
    聲明異議人為債務人太安醫院之合夥人，復按執行法院僅能
    就執行名義所列之債務人為形式上之審查，並無實質認定之
    權，是相對人依該執行名義聲請本院強制執行，該執行名義
    既認定太安醫院之合夥人，本院就執行名義為形式上之審查
    ，亦應同此認定，且合夥財產經執行後，仍有不足清償債權
    之情事，則本院依行政訴訟法第305條第2項規定，以99年4
    月6日中高行祥和99執00001字第0990000925號函通知聲明異
    議人於文到10日內履行，於法自無不合。
五、至聲明異議人所提出之本院98年度訴字第73號、74號及第75
    號等確定判決，雖認定聲明異議人並非債務人太安醫院之合
    夥人，固非無據。惟依上開規定及說明，執行法院並無實質
    認定之權，另本院曾通知兩造到庭陳述意見，相對人堅持依
    執行名義執行，是聲明異議人是否為合夥人之爭執，應另提
    起訴訟為實體上之解決，提起訴訟為實體上之解決，尚非屬
    聲明異議之範疇。綜上所陳，本件聲明異議人之異議，為無
    理由，應予以駁回。
六、依行政訴訟法第306條第2項、第104條、強制執行法第12條
    第2項、民事訴訟法第95條及第78條規定，裁定如主文。

中    華    民    國    99    年    5     月    5    日
              臺中高等行政法院第四庭
                              法  官  許  武  峰
以上正本證明與原本無異。
如不服本裁定，應於裁定送達後10日內以書狀敘明理由，經本院
向最高行政法院提起抗告（須依對造人數附具繕本）。
中    華    民    國    99    年    5     月    5    日
                              書記官  莊  啟  明

司法院資訊處製作；財團法人民間司法改革基金會備份。
